臺灣高等法院高雄分院民事裁定　　　　100年度抗更(一)字第2號
抗　告　人　陳新財
　　　　　　陳慶輝
　　　　　　陳慶煌
　　　　　　陳櫻香
　　　　　　陳慶雄
　　　　　　陳葉春妹
　　　　　　陳秀珠
上列抗告人因與相對人宋陳宮妹、陳芊憓、陳祈靜、陳新宗間聲
請撤銷假處分事件，對於民國99年9 月29日臺灣高雄地方法院99
年度裁全聲字第194 號所為裁定提起抗告，本院裁定如下：
    主  文
原裁定廢棄。
相對人在原法院之聲請駁回。
聲請及抗告訴訟費用由相對人負擔。
    理  由
一、按假處分所保全之請求，得以金錢之給付達其目的，或債務
    人將因假處分而受難以補償之重大損害，或有其他特別情事
    者，法院始得於假處分裁定內，記載債務人供所定金額之擔
    保後免為或撤銷假處分，民事訴訟法第536 條第1 項定有明
    文。此所謂得以金錢之給付達成目的者，係指假處分所欲保
    全之請求而言。次按假處分所保全之給付，如代之金錢，債
    權人亦得達其債權之終局目的者，固可認有民事訴訟法第53
    6 條所定之「特別情事」，得許債務人提供擔保而撤銷假處
    分。惟倘假處分所保全之給付代以金錢，仍不能達其債權之
    終局目的者，當然不得認為有「特別情事」，應無准許債務
    人提供擔保而撤銷假處分之餘地（最高法院86年台抗字第55
    2 號裁定意旨照）。本件抗告人以原審法院99年度裁全字
    第5553號裁定附表所示之17筆土地（下稱系爭共有土地）係
    兩造共有家產之一部，登記於相對人宋陳宮妹、陳芊憓、陳
    祈靜、陳新宗及案外人陳新貴、陳建成、陳慶真（下稱陳新
    貴等3 人）等7 人之被繼承人陳添祥名下，嗣於民國61年12
    月15日，由陳添祥與伊等之被繼承人陳增祥及案外人陳清祥
    之子陳榮意3 人代表各房書立鬮書，約定共有家產，不論登
    記何人名下土地出售時，各房分得1/3 ，出售土地應經2/3
    通過。且於陳添祥死亡後，以繼承為原因將上開土地登記為
    相對人4 人及陳新貴等3 人共有，應有部分各1/7 。伊等因
    風聞相對人有意出售系爭共有土地，為保全將來移轉登記請
    求權之強制執行，乃聲請假處分，經原審法院以上開裁定准
    伊等供擔保後為假處分，禁止相對人對於系爭共有土地為讓
    與、設定抵押、出租及其他一切處分行為。相對人則以抗告
    人聲請假處分所欲保全之請求，係抗告人對於系爭共有土地
    之移轉登記請求權，係屬得以金錢之給付達其目的，性質上
    與假扣押無異，而系爭共有土地為獨立之不同客體，本得分
    別處分之，伊等現欲就其中坐落高雄市○○區○○段63號、
    64號土地應有部分各1/21為處分行為為由，聲請就該二筆土
    地應有部分各4/21（下稱系爭二筆土地）供擔保撤銷假處分
    。查抗告人就其聲請假處分之本案請求，業已對相對人及案
    外人陳新貴、陳韻如提起所有權移轉登記之訴，經原審法院
    95年度重訴字第414 號判決相對人部分勝訴（其中包括相對
    人請求抗告人應將系爭63號、64號土地應有部分1/21移轉登
    記與抗告人公同共有部分）、部分敗訴，兩造均提起上訴，
    現由本院98度重上字第43號審理中，此有卷附民事判決書及
    準備程序筆錄足按。是抗告人就假處分所保全之本案請求其
    終局目的為上述不動產所有權移轉登記甚明，顯非相對人之
    供擔保即足以達抗告人聲請假處分之目的。本院於100 年3
    月31日通知相對人就本件最高法院發回意旨具狀陳述意見，
    該通知已送達相對人，相對人迄未具狀陳述意見，亦未說明
    並釋明有其他依上開規定得供擔保後撤銷假處分之特別情事
    ，依前揭說明，相對人聲請供擔保撤銷假處分裁定，不應准
    許。原法院裁定相對人供擔保後，准予撤銷關於系爭二筆土
    地假處分之裁定，即有未合。抗告意旨指摘原裁定不當，求
    予廢棄，為有理由，爰由本院將原裁定廢棄，改判如主文第
    二項所示。
二、據上論結，本件抗告為有理由，依民事訴訟法第492 條、第
    95條 、第78條，裁定如主文。
中    華    民    國   100    年    5     月    27    日
                            民事第六庭
                                審判長法官  許明進
                                法      官  蘇姿月
                                法      官  徐文祥
以上正本證明與原本無異。
如不服本裁定應於送達後10日內向本院提出再抗告狀（並按他造
當事人之人數附繕本），並繳納再抗告費新臺幣1,000 元。
再為抗告僅得以適用法規顯有錯誤為理由，並應委任律師為代理
人。如委任律師提起抗告者，應一併繳納抗告費。
中    華    民    國   100    年    5     月    27    日
                                書  記  官  梁雅華
附註：
抗告人之配偶、三親等內之血親、二親等內之姻親，或抗告人為
法人、中央或地方機關時，其所屬專任人員具有律師資格並經法
院認適當者，亦得為第三審代理人。
抗告人或其法定代理人具有律師資格者及前項情形，應於提起抗
告或委任時釋明之。